臺灣高等法院刑事判決　　　　　　 99年度上更(一)字第454號
上　訴　人　臺灣宜蘭地方法院檢察署檢察官
上　訴　人
即　被　告　林建成
選任辯護人　屠啟文律師(扶助律師)
上列上訴人等因被告毒品危害防制條例等案件，不服臺灣宜蘭地
方法院98年度訴字第272號，中華民國98年12月30日第一審判決
（起訴案號：臺灣宜蘭地方法院檢察署98年度偵字第966號），
提起上訴，經最高法院發回，本院判決如下：
    主  文
原判決關於附表一編號１至３販賣第二級毒品暨定應執行刑部分
均撤銷。
林建成犯如附表一「罪名欄」所示之罪，各處如附表一「宣告刑
」欄所示之主刑及從刑。應執行有期徒刑柒年陸月。扣案附表二
編號一、二、四、附表三編號二、四、五、八、附表四編號一、
五、七、八、附表五編號一所示之物沒收銷燬之；扣案附表二編
號三、五、六、附表三編號一、六、七、九至十二、附表四編號
二至四所示之物均沒收；未扣案之販賣所得新台幣貳仟元沒收，
如全部或一部不能沒收時，以其財產抵償之。
其餘上訴駁回。
    事  實
一、緣林建成明知甲基安非他命、3,4亞甲基雙氧甲基安非他命
    （MDMA，俗稱快樂丸）係毒品危害防制條例第2條第2項第2
    款所列之第二級毒品，而愷他命（Ketamine，俗稱K他命）
    、硝甲西泮（即硝甲氮平，Nimetazepam，俗稱一粒眠）、
    氟硝西泮（Flunitrazepam，又名FM2）、對-甲氧基甲基安
    非他命（PMMA）係毒品危害防制條例第2條第2項第3款所列
    管之第三級毒品。且均經行政院依懲治走私條例公告之「管
    制物品項目及其數額」甲項第4款所列管制進出口之物品，
    禁止運輸、私運進入中華民國臺灣地區。詎林建成竟意圖營
    利，基於販賣、運輸及私運第二級毒品、第三級毒品進入中
    華民國臺灣地區，欲出售牟利之犯意：
（一）於97年7月26日前往中國廣東省珠海地區後之某日販入換
      算金額約新台幣（下同）2、30萬元之如附表四編號1、附
      表五編號1之第二級毒品甲基安非他命，將上開毒品裝置
      於當地購入已將酒倒出之酒瓶容器後封口，以此為掩飾，
      欲藉個人隨身行李方式私運進入臺灣，而於97年8月2日私
      運第二級毒品入境臺灣。
（二）另於97年10月4日復前往中國廣東省珠海地區後之某日，
      再以30萬元之價格販入如附表二編號2-6、附表三編號
      1-12之第二級毒品甲基安非他命、第三級毒品凱他命、氟
      硝西泮（Flunitrazepam，又名FM2）、硝甲西泮（即硝甲
      氮平，Nimetazepam，俗稱一粒眠），並以相同方式，於
      97年10月9日私運第二級毒品、第三級毒品進入臺灣。
（三）再於98年1月30日前往中國廣東省珠海地區後之某日，再
      販入換算金額約2、30萬元之如附表二編號1、附表四編號
      2-8之第二級毒品甲基安非他命、3,4亞甲基雙氧甲基安非
      他命（MDMA，俗稱快樂丸）、第三級毒品凱他命、對-甲
      氧基甲基安非他命（PMMA），並於98年2月12日，以上開
      相同方式，私運第二級毒品、第三級毒品進入臺灣。嗣後
      林建成承上開基於販出毒品營利之意圖於98年2月12日販
      入第二級毒品、第三級毒品後，接續原先之犯意，於98
      年2月19日中午，在宜蘭縣員山鄉○○路○段703巷3號5樓
      住處，以2千元之價格，販賣第二級毒品甲基安非他命2小
      包予陳建志。
（四）嗣經警於同年月20日晚上8時許，於附表二、三、四、五
      所示地點扣得如附表二至附表五所示之物，而查知上情。
二、案經宜蘭縣政府警察局移送臺灣宜蘭地方法院檢察署檢察官
    偵查起訴。
    理  由
壹、有罪部份：
一、程序部分：
（一）審理範圍：
      本案依最高法院99年度台上字第6094號發回意旨，本案審
      理之範圍為原判決關於附表一編號１至３販賣第二級毒品
      （含不另為無罪之諭知部分）及被告被訴販賣第二級毒品
      予吳順濱無罪部分。
（二）證據能力部分：
  １、被告以外之人於偵查中向檢察官所為之陳述，除顯有不可
      信之情況者外，得為證據，刑事訴訟法第第159條之1第2
      項定有明文。證人陳建志於偵查中所為之證述，並無顯有
      不可信之情況，應認有證據能力。
  ２、至本判決所引之鑑定書及其餘書證等非供述證據，被告、
      辯護人於本院審理中，亦不爭執其證據能力，復未曾於言
      詞辯論終結前聲明異議（見本院準備程序筆錄、審判筆錄
      ），且經核均無顯不可信之情況，認有證據能力。
二、認定被告本案犯罪事實之證據及理由：
（一）上揭關於被告於上述時間三次分別販入第二級毒品、第三
      級毒品（詳如事實欄所示），並自中國運輸、私運進入臺
      灣等事實，業據被告於警詢時、檢察官偵查時、聲請羈押
      訊問時及原審98年6月9日訊問時坦言在卷（見警卷第8頁
      以下、偵查卷第14-1頁、原審卷第14、15頁、原審聲羈卷
      第5、6頁），並有法務部入出境資訊連結系統可查，及附
      表二、三、四、五所示之扣案物足憑；且上開扣案物經鑑
      定結果，分係第二級毒品與第三級毒品等情，亦有內政部
      警政署刑事警察局98年5月26日刑鑑字第0980025291號鑑
      定書可憑（見偵查卷第168-171頁）。另被告於本院自白
      其前後三次私運進口毒品之品項如100年1月13日辯護意旨
      狀所載（見本院卷第83頁反面、第86-88頁），核與扣案
      物大致相符，應屬可採。依被告於本院之自白，其於97年
      7月26日販入如附表四編號1、附表五編號1之第二級毒品
      甲基安非他命；於97年10月4日販入如附表二編號2-6、附
      表三編號1-12之第二級毒品甲基安非他命、第三級毒品凱
      他命、氟硝西泮（Flunitrazepam，又名FM2）、硝甲西泮
      （即硝甲氮平，Nimetazepam，俗稱一粒眠）；於98年1月
      30日販入如附表二編號1、附表四編號2-8之第二級毒品甲
      基安非他命、3,4亞甲基雙氧甲基安非他命（MDMA，俗稱
      快樂丸）、第三級毒品凱他命、對-甲氧基甲基安非他命
      （PMMA）。
（二）關於被告以2,000元之價格販賣第二級毒品甲基安非他命2
      小包予證人陳建志等情，除據被告於檢察官偵查時自承在
      卷外（見偵查卷第14-1頁），並於原審98年7月8日準備程
      序中坦承甚詳（見原審卷第36頁）；核與證人即購毒者陳
      建志於偵查中證稱：「（問：跟林建成買毒品經過？）我
      跟他買一次，安非他命，在98年2月19日中午在林建成宜
      蘭員山家，五樓，買二千元，安非他命已經用完了，我拿
      現金二千元，他給我二小包安非他命，就在他家辦公桌上
      ，就是被查到的前一天」等語（見偵字第966號卷第51 頁
      ）相符。
（三）被告上開自白關於出境入之時間點、販入毒品後如何攜帶
      以避免查緝等情均陳述甚詳，苟非自己親身經歷，自無任
      意杜撰之可能，且被告所涉毒品罪名法定刑度甚重，被告
      更無任意承認犯行之理，是自可信被告前述自白真實可採
      ，而得採為論罪科刑之依據。至被告嗣於原審、本院審理
      時就上開犯行翻異否認等情，要屬事後避重飾卸之詞，而
      無可採。
（四）按所謂販賣行為，並不以販入之後復行賣出為要件，祇要
      以營利為目的，將禁藥購入或賣出，有一於此，其犯罪即
      為完成。又販賣毒品係違法行為，非可公然為之，且有其
      獨特之販售通路及管道，復無公定價格，容易增減分裝之
      份量，而每次買賣之價量，可能隨時依雙方關係深淺、資
      力、需求量及對行情之認知、來源是否充裕、查緝鬆嚴、
      購買者被查獲時供述購買對象之可能風險評估等，而異其
      標準，非可一概而論。更何況近年來政府為杜絕毒品之氾
      濫，對於查緝施用及販賣毒品之工作，無不嚴加執行，販
      賣毒品罪又係重罪，設若無利可圖，衡情被告當無甘冒被
      查緝之風險，而透過管道向中國之不明人士購買附表二、
      三、四、五所示毒品之理，是被告販入上揭第二級毒品、
      第三級毒品之行為，其主觀上應有出售營利之意圖，已可
      認定。又被告於本案案發前近10年內並未有毒品前科，有
      本院被告前案紀錄表可憑（見原審卷第9至12頁），倘被
      告係基於自己施用之意而購買第二級毒品、第三級毒品，
      其何須如此大費周章的透過途徑多次向中國之不明人士來
      購買，且多次購買數量、種類均不在少數之理。益見被告
      於檢察官偵查、原審訊問時供稱販入毒品係為販賣等情，
      堪信為真。是被告基於販賣第二級、第三級毒品予他人之
      營利犯意，而販入上揭第二級、第三級毒品等節，亦堪認
      定。
三、論罪科刑部分：
（一）新舊法比較部分：
  １、按毒品危害防制條例第4條業於98年5月20日以華總一義字
      第09800125141號修正公布，新法第4條規定：「製造、運
      輸、販賣第一級毒品者，處死刑或無期徒刑；處無期徒刑
      者，得併科新臺幣20,000,000元以下罰金。製造、運輸、
      販賣第二級毒品者，處無期徒刑或7年以上有期徒刑，得
      併科新臺幣10,000,000元以下罰金。製造、運輸、販賣第
      三級毒品者，處5年以上有期徒刑，得併科新臺幣7百萬元
      以下罰金。製造、運輸、販賣第四級毒品者，處3年以上
      10年以下有期徒刑，得併科新臺幣3,000,000元以下罰金
      。製造、運輸、販賣專供製造或施用毒品之器具者，處1
      年以上7年以下有期徒刑，得併科新臺幣1,000,000元以下
      罰金。前5項之未遂犯罰之」，而舊法第4條規定：「製造
      、運輸、販賣第一級毒品者，處死刑或無期徒刑；處無期
      徒刑者，得併科新臺幣10,000,000元以下罰金。製造、運
      輸、販賣第二級毒品者，處無期徒刑或7年以上有期徒刑
      ，得併科新臺幣7,000,000元以下罰金。製造、運輸、販
      賣第三級毒品者，處5年以上有期徒刑，得併科新臺幣
      5,000,000元以下罰金。製造、運輸、販賣第四級毒品者
      ，處3年以上10年以下有期徒刑，得併科新臺幣3,000,000
      元以下罰金。製造、運輸、販賣專供製造或施用毒品之器
      具者，處1年以上7年以下有期徒刑，得併科新臺幣1,000,
      000元以下罰金。前5項之未遂犯罰之」，經比較修正前後
      關於罰金刑之規定，應以修正前法律，較有利於被告。
  ２、另毒品危害防制條例第17條增列第2項規定：「犯第4條至
      第8條之罪於偵查及審判中均自白者，減輕其刑」，經比
      較後，以修正後之規定較有利於被告。
  ３、經綜合比較結果，以修正後毒品危害防制條例之規定對被
      告最有利，應整體適用修正後毒品危害防制條例之規定。
（二）查甲基安非他命、3,4亞甲基雙氧甲基安非他命（MDMA，
      俗稱快樂丸）係毒品危害防制條例第2條第2項第2款所列
      之第二級毒品，而愷他命（Ketamine，俗稱K他命）、硝
      甲西泮（即硝甲氮平，Nimetazepam，俗稱一粒眠）、氟
      硝西泮（Flunitrazepam，又名FM2）、對-甲氧基甲基安
      非他命（PMMA）係毒品危害防制條例所列管之第三級毒品
      。且均經行政院依懲治走私條例公告之「管制物品項目及
      其數額」甲項第4款所列管制進出口之物品，禁止運輸、
      私運進入中華民國臺灣地區。而自中國私運物品進入臺灣
      ，或自臺灣私運物品前往中國者，以私運物品進口、出口
      論，適用本條例規定處斷。懲治走私條例第12條亦有明文
      。又所謂販賣行為，並不以販入之後復行賣出為要件，祇
      要以營利為目的，將毒品購入或賣出，有一於此，其犯罪
      即為完成。若係基於營利意圖而販入，雖未及賣出，仍屬
      販賣既遂（最高法院67年臺上字第2500號判例意旨參照）
      。是核被告所為，犯罪事實一（一）部分係犯修正後毒品
      危害防制條例第4條第2項之販賣第二級毒品罪、懲治走私
      條例第2條第1項之私運管制物品罪。犯罪事實一（二）（
      三）部分係犯修正後毒品危害防制條例第4條第2項、第3
      項之販賣第二級、第三級毒品罪、懲治走私條例第2條第1
      項之私運管制物品罪。公訴人未論及被告意圖販賣而販入
      第二級毒品、第三級毒品之罪名，然基本事實同一，爰變
      更起訴法條。被告以販賣之目的而販入第二級毒品、第三
      級毒品並運輸毒品入境，仍應論以販賣第二級毒品、第三
      級毒品罪。
（三）被告3次意圖販賣而販入上開第二級毒品、第三級毒品而
      持有第二級毒品、第三級毒品之行為，均不另論罪。
（四）被告各次以販賣之目的而販入第二級毒品、第三級毒品並
      運輸毒品入境，所犯修正前毒品危害防制條例第4條第2項
      、第3項與懲治走私條例第2條第1項之罪間，各為想像競
      合犯，各應從一重以修正後毒品危害防制條例第4條第2項
      之販賣第二級毒品罪處斷。
（五）犯罪事實一、（三）部分即被告第3次（即98年2月12日）
      販入第二級毒品、第三級毒品後，接續犯意即於同年月19
      日中午首次販賣第二級毒品甲基安非他命予陳建志之行為
      ，實係販賣第二級毒品行為之接續實行，仍只成立一個販
      賣第二級毒品罪。
（六）又修正後毒品危害防制條例第17條第2項規定：「犯第4條
      至第8條之罪於偵查及審判中均自白者，減輕其刑」，查
      被告於偵查中、檢察官聲請羈押由原審訊問時及本案經繫
      屬於原審後原審98年6月9日訊問時，均自白本件犯罪事實
      ，合於修正後毒品危害防制條例第17條第2項「於偵查及
      審判中自白」之規定，應依法減輕其刑，雖被告嗣於原審
      準備程序、審理時否認上開犯罪，然其早於上開偵、審時
      訊問時自白犯罪，縱被告事後復異詞否認，並無礙於其前
      已於偵查中及審判中自白之適用，自應依上開規定減輕其
      刑。
貳、不另為無罪之諭知：
一、公訴意旨另以：被告於97年8月間迄98年2月12日止，自中國
    購買並私運第四級毒品巴比妥（附表六編號一）、第四級毒
    品先驅原料麻黃（附表六編號二）進入臺灣，因認被告亦
    涉犯懲治走私條例第2條第1項之私運管制物品罪嫌。
二、按犯罪事實應依證據認定之，無證據不得推定其犯罪事實。
    又不能證明被告犯罪，應諭知被告無罪判決。刑事訴訟法第
    154條第2項、第301條第1項有明文規定。
三、經查，雖警方於上述查獲時間在被告位於宜蘭縣宜蘭市○市
    ○路○段152號3樓臥室查獲如附表六編號一所示之物、在宜
    蘭縣員山鄉○○路○段703巷3號5樓查獲如附表編號二所示之
    物，且上開扣案物之鑑定結果均如附表六編號一、二所示之
    鑑定結果內容等情，亦有前述刑事警察局鑑定書可參。然被
    告於警詢僅自承有至中國私運安非他命、搖頭丸、K他命等
    第二級毒品、第三級毒品等物，並未私運第四級毒品入境臺
    灣等情，是自難僅憑於被告之居住處所查扣附表六編號一、
    二所示之物即推論被告有私運上開第四級毒品進入臺灣之犯
    行；至被告於本院所提辯護意旨狀自白附表六編號1、2於97
    年8月2日私運入境，核與其警詢供述仍有不符，仍難逕為認
    定被告有此部分犯行；此外復查無其他證據足證被告有此部
    分犯行，惟此部分若為有罪，與前述有罪部分，有裁判上一
    罪關係，爰不另為無罪之諭知。
參、無罪部分：
一、公訴意旨另以：被告於98年1月初某日22時許、1月底某日17
    時許、同年2月18日22時許，在宜蘭縣員山鄉○○路○段703
    巷3號5樓住處，各以10,000元價格，3次各販賣第二級毒品
    安非他命3公克予吳順濱。因認被告涉犯毒品危害防制條例
    第4條第2項、第3項之販賣第二級毒品罪嫌。
二、按犯罪事實應依證據認定之，無證據不得推定其犯罪事實。
    又不能證明被告犯罪，應諭知無罪判決。刑事訴訟法第154
    條第2項、第301條第1項有明文規定。
三、訊據被告於本院審理時堅詞否認有販賣第二級毒品予證人吳
    順濱犯行。公訴人認被告涉犯前述上開販賣第二級毒品罪嫌
    ，無非以證人吳順濱之指證為其論據。
四、惟查：
（一）證人吳順濱於警詢時固證稱：向被告購毒三次，第1次在1
      月初晚上22時許，以電話連繫，跟被告買了1萬元約3公克
      安非他命1包，第2次在2月初以電話聯繫，購買1萬元3公
      克安非他命1包；第3次2月18日晚上10時許，以電話約在
      被告住處購買1萬元約3公克安非他命等語（見警卷第15
      頁）；惟查，依卷附被告入出境資料顯示，被告林建成於
      98年1月30日出境，迄98年2月12日始入境，則被告於98
      年2月初未在國內，是證人吳順濱指證被告林建成於98年2
      月初出賣毒品安非他命部分，即與現存書證證據不符，是
      證人吳順濱於警訊之指述此部分即有瑕疵；嗣證人吳順濱
      於原審作證時，則堅決否認有向被告購買毒品等語（見原
      審卷第169、170頁），證人吳順濱前後指證並非一致；再
      查，被告於警詢時雖曾自白：第一次是在98年1月初凌晨2
      時許，一萬元約3公克安非他命1包，第二次在一月底，購
      買1萬元約3公克，第三次於2月18日晚上10時許，購買1萬
      元約3公克安非他命1包，以上3次均以現金交易等情，惟
      查，被告自白第一次、第二次販毒之時間98年1月初凌晨2
      時許及1月底，與證人吳順濱於警詢指證被告販毒之時間
      為1月初晚上22時許及2月初，二者並非一致；又被告於警
      詢自白以現金交易，而於原審訊問時改稱：因其向吳順濱
      借錢，所以就給他安非他命抵債等語（見原審卷第36頁）
      ，證人吳順濱於原審亦曾証稱：被告有欠伊3萬等語（見
      原審卷第171頁），是被告究係以現金與吳順濱交易，或
      以安非他命抵債，前後自白供述不一，亦有不明。
（二）至證人吳順濱為警查獲經警採尿，尿液檢體經慈濟大學濫
      用藥物檢驗中心檢驗完畢，檢驗結果雖呈第二級毒品安非
      他命及甲基安非他命陽係反應，有宜蘭縣政府警察局98年
      3 月11日警少字第0981102127號函檢附之「偵辦林建成毒
      品案相關嫌疑人尿液檢驗結果處理情形一覽表」、慈濟大
      學濫用藥物檢驗中心98年2月26日慈大藥字第98022602號
      函檢附之檢驗總表附卷可稽（966號偵查卷第95-99頁），
      惟證人吳順濱於原審證稱：其去被告住處之前有在自家吸
      食安非他命等語（見原審卷第170頁），是此部分檢驗結
      果，僅足證明證人吳順濱於為警查獲前有吸食安非他命之
      事實，尚難逕認其於查獲前所施用之毒品甲基安非他命確
      為被告所出賣；是綜合上開證據，被告之前後自白與證人
      於吳順濱警詢之指證尚難認全部相合，且有疑義，是公訴
      人指訴被告販賣第二級毒品予吳順濱部分，尚難認定。
（三）此外，復查無其他積極證據足資證明被告有何此部分被訴
      販賣第二級毒品予吳順濱之犯行，自應為此部分無罪之諭
      知。
肆、撤銷改判部分：
一、原審對就被告被訴附表一編號1至3對被告論罪科刑，固非無
    見，惟查：（一）原判決雖認定被告係基於販賣、運輸及私
    運毒品品自大陸地區進入台灣地區，欲出售牟利之犯意，分
    別三次私運第二級毒品、第三級毒品入境台灣等情，然對於
    被告三次運輸之第二級、第三級毒品之「品項」究何所指，
    並未於犯罪事實欄一之（一）、（二）、（三）中為明白記
    載。檢察官就有罪部分上訴意旨以被告未於原審審理中自白
    ，應無毒品危害防制條例第17條第2項減輕之適用云云；被
    告上訴意旨否認販賣第二級毒品安非他命予陳建志云云均無
    可採，惟原判決關於附表一編號1至3部分既有上揭可議之處
    ，即無可維持，爰由本院就被告被訴附表一編號1至3部分撤
    銷改判，其定應執行之刑亦失所附麗，併予撤銷。爰審酌被
    告此部分之犯罪動機、目的、手段，所犯之罪質，違反國家
    反毒之宣示進而為圖販賣毒品而自境外私運毒品入境，且扣
    得毒品種類多樣、數量不少，影響國民身心健康之程度頗大
    ，衡諸上揭犯罪，於本院審理時已自白每次私用進口毒品之
    品項，尚能避免訴訟資源之浪費，犯後態度尚稱良好等一切
    情狀，分別量處被告有期徒刑4年6月、4年6月、5年，並定
    其應執行有期徒刑7年6月。
二、沒收：
（一）扣案附表二編號一、二、四、附表三編號二、四、五、八
      、附表四編號一、五、七、八、附表五編號一、所示之物
      係遭查獲之第二級毒品，已如前述，不問屬於犯人與否，
      均應依毒品危害防制條例第18條第1項前段，於各該相關
      罪刑項下宣告沒收銷燬之。
（二）而扣案附表二編號三、五、六、附表三編號一、六、七、
      九至十二、附表四編號二至四所示之物，為第三級毒品，
      且被告亦犯毒品危害防制條例第4條第3項之販賣第三級毒
      品罪，已如前述，是上開扣案物自屬違禁物，依前述說明
      ，自應依刑法第38條第1項第1款，於各該相關罪刑項下宣
      告沒收。
（三）另附表六編號一、二所示扣案之第四級毒品，依前述說明
      ，被告林建成至多僅為無正當理由而擅自持有，自應依毒
      品危害防制條例第18條第1項後段循行政程序為沒入銷燬
      ，爰不在此為沒收之宣告。
（四）被告就犯罪事實一（三）部分之販賣第二級毒品所得2,00
      0元，雖未扣案，亦應依毒品危害防制條例第19條第1項規
      定在該罪主刑項下宣告沒收，且如全部或一部不能沒收時
      ，則以其財產抵償之。
（五）附表八編號一、六所示之物，被告雖曾供承係分裝毒品之
      用，惟扣案之電子磅秤高達10台，空包裝袋一批，尚無積
      極證據足資證明哪一台電子磅秤、空包裝袋屬被告上開犯
      販賣第二級毒品、第三級毒品等罪所用之物，且非屬違禁
      物，爰不諭知沒收。
（六）至於附表三編號三、附表四編號六因鑑定時已用罄，爰不
      宣告沒收銷燬之；附表七所示之物，因無毒品成分且無證
      據證明屬違禁物，亦不宣告沒收；附表八編號二至五、七
      、八亦無證據證明與本案犯罪有何關連，自不為沒收之諭
      知。
伍、上訴駁回部分：
    原審認檢察官起訴被告販賣第二級毒品予吳順濱部分，事證
    不足，而為被告此部分無罪之諭知，核尚無違誤，檢察官上
    訴認此部分採證不當，核無理由，應予駁回。
據上論斷，應依刑事訴訟法第368條、第369條第1項前段、第364
條、299條第1項前段、第300條，修正後毒品危害防制條例第4條
第2項、第3項、第17條第2項、第18條第1項前段、第19條第1項
、懲治走私條例第2條第1項、第12條、刑法第11條前段、第2條
第1項前段、第51條第5款、第55條、第38條第1項第1款，判決如
主文。
本案經檢察官壽勤偉到庭執行職務。
中    華    民    國    100    年    1    月    31    日
                  刑事第六庭審判長法  官 邱同印
                                  法  官 何信慶
                                  法  官 吳淑惠
以上正本證明與原本無異。
如不服本判決，應於收受送達後10日內向本院提出上訴書狀，其
未敘述上訴之理由者並得於提起上訴後10日內向本院補提理由書
（均須按他造當事人之人數附繕本）「切勿逕送上級法院」。
                                  書記官 陳雅加
中    華    民    國   100    年    2     月    1     日
附錄：本案論罪科刑法條全文
毒品危害防制條例第4條第2項、第3項
製造、運輸、販賣第二級毒品者，處無期徒刑或7年以上有期徒
刑，得併科新臺幣1千萬元以下罰金。
製造、運輸、販賣第三級毒品者，處5年以上有期徒刑，得併科
新臺幣7百萬元以下罰金。
附表一
┌──┬────┬──────┬────────────────┐
│編號│犯罪事實│罪        名│宣告刑（主刑與從刑）            │
├──┼────┼──────┼────────────────┤
│一  │犯罪事實│販賣第二級毒│處有期徒刑肆年陸月。扣案附表四編│
│    │一、（一│品          │號1、附表五編號1所示之物沒收銷燬│
│    │）部分  │            │之。                            │
│    │        │            │                                │
│    │        │            │                                │
│    │        │            │                                │
│    │        │            │                                │
│    │        │            │                                │
├──┼────┼──────┼────────────────┤
│二  │犯罪事實│販賣第二級毒│處有期徒刑肆年陸月。扣案附表二編│
│    │一、（二│品          │號二、四、附表三編號二、四、五、│
│    │）部分  │            │八所示之物沒收銷燬之；扣案附表二│
│    │        │            │編號三、五、六、附表三編號一、六│
│    │        │            │、七、九至十二所示之物沒收。    │
│    │        │            │                                │
│    │        │            │                                │
│    │        │            │                                │
├──┼────┼──────┼────────────────┤
│三  │犯罪事實│販賣第二級毒│處有期徒刑伍年。扣案附表二編號一│
│    │一、（三│            │、附表四編號五、七、八所示之物沒│
│    │）部分  │            │收銷燬之；扣案附表四編號二至四所│
│    │        │            │示之物沒收；未扣案之販賣所得新台│
│    │        │            │幣貳仟元沒收，如全部或一部不能沒│
│    │        │            │收時，以其財產抵償之。          │
│    │        │            │                                │
│    │        │            │                                │
│    │        │            │                                │
│    │        │            │                                │
└──┴────┴──────┴────────────────┘